臺灣花蓮地方法院刑事判決　　　　　　　　96年度易字第13號
公　訴　人　臺灣花蓮地方法院檢察署檢察官
被　　　告　甲○○
上列被告因詐欺案件，經檢察官提起公訴（95年度偵字第6024號
），經被告於準備程序中為有罪之陳述，由本院合議庭裁定由受
命法官獨任進行簡式審判程序，並判決如下：
    主  文
甲○○幫助意圖為自己不法之所有，以詐術使人將本人之物交付
，累犯，處有期徒刑參月，如易科罰金，以銀元參佰元即新臺幣
玖佰元折算壹日。
    事實及理由
一、本案犯罪事實及證據，除增加、更正如下外，餘均引用附件
    檢察官聲請簡易判決處刑書之記載（如附件）：
（一）犯罪事實欄第1 行應增加：「甲○○前於民國83年間因違
      反肅清煙毒條例，經臺灣高等法院花蓮分院判處有期徒刑
      8 月、3年2月，應執行有期徒刑3年6月確定，復因竊盜案
      件，經本院判處有期徒刑1年，二案接續執行，於93年9月
      26 日縮刑期滿執行完畢。」
（二）犯罪事實欄第5 行「於不詳之時、地交予不明之詐騙集團
      使用」之記載，應更正為「於95年3 月間某日，在花蓮市
      某郵局門口，以新臺幣5,000 為代價，販售予姓名年籍不
      詳自稱「吳先生」之成年人，供其所屬之詐騙集團使用」
      。
（三）證據欄應增加：被告甲○○於本院審理中之自白。
二、按行為後法律有變更者，適用行為時之法律。但行為後之法
    律有利於行為人者，適用最有利於行為人之法律，刑法第 2
    條第1 項定有明文。查被告行為後，刑法業於95年7月1日修
    正生效，自應依上開規定，為新舊法之比較。經查：
（一）關於易科罰金之折算標準部分，修正前刑法第41條第1 項
      前段規定：「犯最重本刑為5 年以下有期徒刑以下之刑之
      罪，而受6 個月以下有期徒刑或拘役之宣告，因身體、教
      育、職業、家庭之關係或其他正當事由，執行顯有困難者
      ，得以1元以上3元以下折算1 日，易科罰金。」；依修正
      前罰金罰鍰提高標準條例第2 條前段（現已刪除）規定：
      就其原定數額提高為100倍折算1日，則被告行為時之易科
      罰金折算標準，應以銀元300元折算1日，經折算為新臺幣
      後，應以新臺幣900元折算為1日。惟被告行為後，新修正
      刑法第41條第1項前段則規定：「犯最重本刑為5年以下有
      期徒刑以下之刑之罪，而受6 個月以下有期徒刑或拘役之
      宣告者，得以新臺幣1千元、2 千元或3千元折算1 日，易
      科罰金。」是比較新舊法之結果，以修正前之規定較有利
      於被告，而應適用之。
（二）關於累犯規定，修正前第47條規定：受有期徒刑之執行完
      畢，或受無期徒刑或有期徒刑一不知執行而赦免後，5 年
      以內在犯有期徒刑以上之罪者，為累犯，加重本刑至2 分
      之1，修正後則改列為第47條第1項，並增加5 年內「故意
      」再犯之規定，本案被告不論依新舊法之規定均有累犯之
      適用，自不生新舊法律比較適用之問題，而應依修正後刑
      法第47條第1 項之規定，論以被告累犯，並依法加重其刑
      （臺灣高等法院暨所屬法院95年法律座談會刑事類提案第
      8號研討結果參照）。
三、核被告所為，係犯刑法第339條第1項、第30條第1 項之幫助
    詐欺取財罪。又被告幫助他人遂行詐欺取財之犯行，為從犯
    ，應依刑法第30條第2 項規定，按正犯之刑減輕其刑。被告
    以一個交付帳戶資料之行為，幫助詐欺集團成員為多次詐欺
    犯行，應依刑法第55條想像競合犯之規定，以一幫助詐欺取
    財罪處斷。又被告有犯罪事實欄所示之前科及執行紀錄，有
    臺灣高等法院被告前案紀錄表1份在卷可稽，其於5年以內再
    犯本件有期徒刑以上之罪，為累犯，依刑法第47條第1 項規
    定加重其刑。爰審酌被告犯罪動機、手段、家庭狀況、其提
    供上開帳戶予詐欺集團使用，實際上助長詐騙財產犯罪之風
    氣，並易造成許多無辜民眾受騙而受有金錢損失，應為當今
    社會詐財事件發生根源之一，不僅擾亂金融交易往來秩序，
    且亦因被告提供其本身帳戶予他人使用，致使執法人員難以
    追查該詐騙人士之真實身分、被害人丙○○、乙○○所受之
    損害，及被告於犯罪後坦承犯行之態度等一切情狀，量處如
    主文所示之刑，並諭知易科罰金之折算標準。
四、依刑事訴訟法第299條第1項前段、第273條之1第1項、第310
    條之2、第454條，刑法第339條第1項、第30條第1項、第2項
    、第47條第1項、第55條，修正前刑法第41條第1項前段，罰
    金罰鍰提高標準條例第1 條前段、修正前罰金罰鍰提高標準
    條例第2條，現行法規所定貨幣單位折算新臺幣條例第2條，
    判決如主文。
如不服本判決，得於收受判決書送達之日起10日內，向本院提起
上訴。
本案經檢察官孫源志到庭執行職務。
中　　華　　民　　國　　96　　年　　6　　月　　29 　　日
       　　　　　　　　 臺灣花蓮地方法院刑事第二庭
                            法  　官    俞  秀  美
上列正本證明與原本無異。
如對本判決不服，應於送達後10日內，向本院提出上訴狀（應抄
附繕本）告訴人或被害人如對於本判決不服者，應具備理由請求
檢察官上訴，其上訴期間之計算係以檢察官收受判決正本之日期
為準。
                            書 記 官
中　　華　　民　　國　　96　　年　　6 　　月　　29　　日
附錄本案論罪科刑之法條:
刑法第339條:
意圖為自己或第三人不法之所有，以詐術使人將本人或第三人之
物交付者，處5年以下有期徒刑、拘役或科或併科1千元以下罰金
。
以前項方法得財產上不法之利益或使第三人得之者，亦同。
前2項之未遂犯罰之。
